臺灣士林地方法院刑事判決
111年度交簡上字第26號
上  訴  人
即  被  告  林漢瑃



上列上訴人即被告因過失傷害案件，不服本院中華民國111年2月
14日111 年度審交簡字第42號第一審簡易判決（起訴案號：110
年度偵字第3461號），提起上訴，本院管轄之第二審合議庭判決
如下：
    主  文
原判決撤銷。
林漢瑃犯過失傷害罪，處拘役叁拾日，如易科罰金，以新臺幣壹
仟元折算壹日。緩刑貳年。
    事  實
一、林漢瑃於民國109年6月19日9時10分許，駕駛車牌號碼0000-00
    號自用小客車，沿臺北市士林區中山北路5段福林橋由南往北
    方向行駛於第2車道，行經該路段最後一根燈桿前時，因見前方
    塞車，其欲向右變換至第3車道行駛，本應注意變換車道時
    ，應讓直行車先行，並保持安全距離，而依當時天候晴、日
    間自然光線、柏油路面乾燥、無缺陷、無障礙物、視距良好，
    並無任何不能注意之情事，竟疏未注意右後方來車動態亦未
    保持安全距離，即貿然向右變換車道至第3車道，適其右後
    方有張家楹騎乘車牌號碼000-000號重型機車，沿同路段同向
    行駛於第3車道內，見狀閃避不及，其機車左側車身與林漢
    瑃所駕駛車輛右側發生碰撞，致張家楹受有左側膝前十字韌
    帶斷裂及外側半月軟骨破裂等傷害。嗣警據報前往處理，林
    漢瑃於未經有偵查權之公務員發覺犯罪前，主動向前往現場
    處理之員警自首坦承肇事而接受裁判。
二、案經張家楹訴由臺北市政府警察局士林分局報請臺灣士林地
    方檢察署偵查起訴。
    理  由
壹、證據能力
    本判決所引用被告以外之人於審判外之陳述，檢察官、被告
    林漢瑃於本院準備程序及審理時對於其證據能力均不爭執（
    見本院卷第42頁），且迄於言詞辯論終結前亦未聲明異議，
    本院審酌上開證據資料作成時之情況，尚無違法不當及證明
    力明顯過低之瑕疵，而認為以之作為證據應屬適當，依刑事
    訴訟法第159 條之5 規定，均有證據能力。其餘認定本案犯
    罪事實之非供述證據（詳後述），查無違反法定程序取得之
    情，依刑事訴訟法第158 條之4 規定反面解釋，亦具證據能
    力。
貳、實體部分
一、上開犯罪事實，業據被告於警詢、偵查中檢察事務官詢問、
    原審準備程序、本院準備程序及審理時坦承不諱（見偵卷7
    至9、39、67至69頁、原審110審交易335號卷第74頁、本院
    卷第42、64頁），核與證人即告訴人張家楹於警詢、偵查中
    檢察事務官詢問時指訴情節相符（見偵卷第17至18、41、43
    、69頁），並有道路交通事故現場圖、道路交通事故調查報
    告表㈠㈡、現場照片及車損照片、臺灣士林地方檢察署檢察事
    務官勘驗筆錄及勘驗錄影畫面截圖、新光吳火獅紀念醫院10
    9年11月6日、同年月17日乙種診斷證明書附卷可稽（見偵卷
    第21、23、35、45至47、53、63頁），足認被告前揭具任意
    性之自白核與事實相符，而屬可信。按汽車在同向二車道以
    上之道路（車道數計算，不含車種專用車道、機車優先道及
    慢車道），除應依標誌或標線之指示行駛外，並於變換車道
    時，應讓直行車先行，注意安全距離，道路交通安全規則第
    98條第1項第6款定有明文，此為駕駛人變換車道時所應負之
    注意義務，而被告係具通常智識能力之成年人，並考領合格
    駕照，此有前開道路交通事故調查報告表㈡在卷可參（見偵
    卷第47頁），對於上揭規定自應知之甚詳並確實遵守；參以
    案發時為天候晴、日間自然光線、柏油路面乾燥、無缺陷、無
    障礙物、視距良好，亦有前揭道路交通事故調查報告表㈠在卷
    可參（見偵卷第45頁），則依案發當時之情狀，被告顯無不
    能注意情事，竟於變換車道之際，疏未遵守前揭應讓直行車
    先行並保持安全距離之規定，致與告訴人騎乘之機車發生碰
    撞，告訴人並因此受有前述傷害，顯見被告就本件車禍之發
    生具有過失至為明確，且被告之過失行為與告訴人受傷之結
    果間復具有相當因果關係，均堪認定，本件事證明確，被告
    過失傷害犯行堪予認定，應依法論科。
二、核被告所為，係犯刑法第284條前段之過失傷害罪。被告於
    肇事後，在未為有偵查職權之公務員發覺犯罪前，主動向據
    報到場之員警坦承為肇事人，而自首接受裁判，有臺北市政
    府警察局道路交通事故肇事人自首情形紀錄表在卷足參（見
    偵卷第51頁），合於自首要件，應依刑法第62條前段規定減
    輕其刑。
三、撤銷改判之理由：　
    原審經審理結果，認為被告犯刑法第284條前段之過失傷害
    罪，事證明確而予以論罪科刑，固非無見。惟查，被告業與
    告訴人以43萬元達成和解，並履行賠償完畢，經告訴人於原
    審判決後向本院具狀撤回告訴，此有和解書、刑事撤回告訴
    狀、本院公務電話紀錄在卷可憑（見本院卷第11、13、37、
    41頁），原審未及審酌被告業已與告訴人達成和解並履行賠
    償完畢，業已盡力彌補損害之犯後態度，而就被告本案犯行
    宣告拘役50日，其量刑審酌事項尚難謂允當，被告以其業與
    告訴人達成和解並賠償完畢，請求從輕量刑，為有理由，自
    應由本院撤銷改判。　
四、爰以行為人之責任為基礎，審酌被告駕駛車輛上路，本應遵
    守道路交通安全規則之規定，小心謹慎以維護自身及他人生
    命身體安全，竟疏未注意右後方來車動態亦未保持安全距離
    ，即貿然向右變換車道，肇致本件車禍事故發生之過失程度
    ，造成告訴人因而受有事實欄所載之傷勢情形，告訴人就本
    件車禍事故並無肇事因素，兼衡被告犯後始終坦承犯行之犯
    後態度，且與告訴人達成和解並已履行賠償完畢，業如前述
    ，態度尚佳，並考量其為高中肄業之學歷、離婚、與母親同
    住、從事工程業工作（見偵卷第7頁、本院卷第64頁）之家
    庭經濟生活等一切情狀，量處如主文第二項所示之刑，並諭
    知如易科罰金之折算標準。
五、緩刑宣告之說明：
　　被告前未曾因故意犯罪受有期徒刑以上刑之宣告，有臺灣高
    等法院被告前案紀錄表在卷可稽，審酌被告因一時失慮，致
    罹刑典，其犯後坦承犯行，且與告訴人達成和解，並履行賠
    償履行完畢，已盡力彌補損害，足認被告已具悛悔之意，經
    此偵、審教訓及刑之宣告，自當知所警惕，信無再犯之虞。
    本院因認上開宣告之刑以暫不執行為適當，爰諭知緩刑如主
    文第二項所示，用啟自新。
據上論斷，應依刑事訴訟法第369條第1項前段、第364條、第299
條第1項前段，刑法第284條前段、第62條前段、第41條第1項前
段、第74條第1項第1款，刑法施行法第1條之1第1項，判決如主
文。
中　　華　　民　　國　　111 　年　　7 　　月　　26　　日
                  刑事第八庭審判長法  官  蔡守訓
　　　　　　　　　　  
　　　　　　　　　　              法  官  張毓軒
                                  法  官  蘇琬能
以上正本證明與原本無異。
本判決不得上訴。
                                  書記官  陳湘琦
中　　華　　民　　國　　111 　年　　7 　　月　　27　　日
附錄本案論罪科刑法條：
中華民國刑法第284條
因過失傷害人者，處1年以下有期徒刑、拘役或10萬元以下罰金
；致重傷者，處3年以下有期徒刑、拘役或30萬元以下罰金。